【裁判字號】    92,簡上,231
【裁判日期】    920723
【裁判案由】    傷害
【裁判全文】
臺灣高雄地方法院刑事判決                        九十二年度簡上字第二三一號
    公  訴  人  臺灣高雄地方法院檢察署檢察官
    上  訴  人  丙○○
    即  被  告
    選任辯護人  許永明律師
右列上訴人即被告因傷害案件，不服台灣高雄地方法院高雄簡易庭中華民國九十二年
四月十日九十二年度簡字第一二三四號第一審簡易判決（聲請簡易判決處刑案號：九
十一年度偵字第二二四四○號），提起上訴，本院判決如左：
    主  文
上訴駁回。
    事  實
一、丙○○於民國九十一年九月十九日中午十二時許，在高雄市○○路三信家商前之
    麥當勞附近，因同居女友甲○○提及其前女友之事，雙方因而發生口角爭執，丙
    ○○竟基於傷害之概括犯意，徒手將甲○○自機車上推跌在地，並以腳踹甲○○
    ；甲○○遭此毆打，即返回高雄市○○區○○街四號其等同居處，欲取回其物品
    搬離該處，丙○○見狀復承上傷害犯意，先徒手推甲○○，甲○○因而重心不穩
    撞及屋內藤椅，雙方隨即發生拉扯，復在上址一樓處，丙○○再手推甲○○，致
    甲○○撞及放置在該處之洗衣機，造成甲○○因而受有「左上臂、左腕、右上臂
    、右肘、右前臂及雙膝皮下血腫」等傷害。
二、案經甲○○訴由高雄市政府警察局苓雅分局報請台灣高雄地方法院檢察署檢察官
    偵查聲請簡易判決處刑。
    理  由
一、訊據被告丙○○固坦認其與告訴人甲○○為同居男女朋友關係，共同居住在高雄
    市○○區○○街四號租住處之事實不諱，惟矢口否認上開傷害犯行，辯稱：於九
    十一年九月十九日中午，伊均留在公司內，並無與告訴人在一起，所以不可能毆
    打告訴人，而告訴人所受之傷害，係之前因車禍事故所造成的，且伊已於九十一
    年九月十八日與告訴人分手，不可能再於十九日與告訴人相約見面，又於九十一
    年九月二十日，告訴人多次以手機傳簡訊予伊，伊因怕告訴人想不開，並於九十
    一年九月二十日及二十一日與告訴人見面，而於九十一年九月二十二日，在民權
    派出所書立之切結書，該切結書之內容確係伊所書寫，並由伊在其上捺指印，但
    此係因伊第一次上警局，很緊張，且告訴人母親態度很兇，伊亦不懂法律常識，
    逼不得已始書立該切結書云云。惟查：
  (一)右揭事實，迭據告訴人甲○○於警訊、偵查及本院調查、審理中指訴綦詳，又診
    斷證明書傷勢之記載，告訴人所述與常情無違，應為真實，有高雄市立小港醫院
    診斷證明書乙紙附卷可稽。
  (二)被告雖辯稱：於九十一年九月十九日中午，伊均留在公司內，並無與告訴人在一
    起，不可能毆打告訴人，而告訴人所受之傷害，係之前因車禍事故所造成的，又
    於九十一年九月二十二日，在民權派出所書立之切結書，該切結書之內容確係伊
    所書寫，並由伊在其上捺指印，但此係因伊第一次上警局，很緊張，且告訴人母
    親態度很兇，伊亦不懂法律常識，逼不得已始書立該切結書云云。證人即被告之
    主管暨其兄蔡協達於本院調查時證稱：於九十一年九月十九日，自上午九時許起
    至下午一時三十分許止，被告均在公司內與伊等一起開會等語。然查：證人即員
    警乙○○於偵查及本院審理時證述：於九十一年九月二十二日，被告簽寫該切結
    書時，伊有在場，該切結書是被告自己寫的，當時係經雙方協調，告訴人說要寫
    一張切結書才有保障，所以被告才書寫該切結書，而當時被告與告訴人家屬間氣
    氛不是很好，但伊並無見告訴人家屬押著被告簽切結書、或是有其他脅迫行為，
    亦無聽見告訴人家屬叫被告如何寫，被告於書寫完後，才拿給伊看，而在雙方協
    調過程中，被告有承認打告訴人，係於九十一年九月十九日，在三多路三信家商
    麥當勞打一次，又回租屋處打一次等語。並有被告所書立之切結書乙紙在卷可按
    。準此，苟如被告所言，於九十一年九月十九日中午，其均在公司內，並無與告
    訴人見面，亦無傷害告訴人，則被告豈會在派出所內，僅因告訴人母親態度很兇
    ，並當時心情緊張，而對於自己所沒有做的事情，書立上開切結書，並自行在該
    切結書上載明確有傷害告訴人？又觀之被告所提出之告訴人先前因車禍事故所受
    傷害之蕭達福骨科外科診所診斷證明書所載，告訴人係受有「尾椎線性骨折、右
    肘、左肩、右下肢挫傷、及尾椎挫傷」等傷害，與本件所受上開傷害，明顯不同
    。從而，被告所辯上情、及證人即被告之兄蔡協達上開證詞，分別顯係事後卸責
    及迴護之詞，均不足採信。另告訴人雖於九十一年九月二十日，多次以手機傳簡
    訊予被告，內容為「晚上七點小港醫院見，沒見到你請你記住明年的今天是我的
    忌日」、「晚上七點在小港醫院等你，等不到你真的就此永別，話留著對我的魂
    說，你可不當一回事，無所謂」等語；又告訴人上開高雄市立小港醫院診斷證明
    書確係由被告陪同告訴人一同前往小港醫院就診開立，此為被告及告訴人所是認
    。惟證人即告訴人甲○○於偵查及本院審理時證稱：因於案發後，伊仍希望與被
    告在一起，並與被告好好相處，但事後被告卻又避不見面，始於二十四日提出本
    件告訴等語，核與常情相符，是尚不得僅據此即為被告有利之認定，附此敘明。
  (三)綜上所述，本件事證明確，被告上開傷害犯行，實堪認定。
二、核被告丙○○所為，係犯刑法第二百七十七條第一項之普通傷害罪。被告先後二
    次傷害犯行，時間緊接，觸犯構成要件相同之罪名，顯係基於概括犯意反覆為之
    ，應依連續犯之規定論以一罪，並加重其刑。爰審酌被告之品行，其與告訴人係
    同居男女朋友關係，僅因一時口角糾紛，而萌傷害之動機，傷害之手段，造成傷
    害之程度，及犯後猶否認犯行等一切情狀，因認原審適用刑法第五十六條、第二
    百七十七條第一項、第四十一條第一項，罰金罰鍰提高準標條例第一條前段、第
    二條，量處拘役三十日，如易科罰金，以三百元折算一日，其認事用法均無不當
    ，量刑亦屬允當。被告上訴意旨仍否認犯行，以上揭辯稱而指摘原判決不當，並
    無足採，為無理由，應予駁回。
據上論斷，應依刑事訴訟法第四百五十五條之一第一項、第三項、第三百六十八條，
判決如主文。
本案經檢察官黃元冠到庭執行職務。
中      華      民      國      九十二    年      七    月    二十三    日
                                  臺灣高雄地方法院刑事第六庭
                                      審判長法  官   李政庭
                                            法  官   周玉群
                                            法  官   洪榮家
右正本證明與原本無異。
不得上訴。
                                            書記官   陳寰瑛
中      華      民      國      九十二    年      七    月    二十三    日
附錄本案論罪科刑法條全文：
刑法第二百七十七條第一項：
  傷害人之身體或健康者，處三年以下有期徒刑，拘役或一千元以下罰金。


司法院資訊處製作；財團法人民間司法改革基金會備份。
